# 请教陈老师，基金结构化主体的判断及减值准备的计提

提问人：天道酬勤三四年 时间：2019-08-13 21:56:17
201X年 X 月，本公司全资子公司 A与 B、C、D 共同签署《XX 投资中心（有限合伙）合伙协议》，对 XX 进行投资，基金总规模 1 亿元人民币，其中劣后级份额 1000 万元，由 A 出资；中间级份额 2000 万元，由 B 出资；优先级份额 7000 万元，由 C出资。A 公司签订《XX 承诺书》，承诺以购买中间级和优先级投资人基金份额或向基金增加认缴出资额的方式补足中间级和优先级投资人的本金及预期收益。该合伙企业期限为 3 年。存续期限为 3 年，前两年为投资期，第三年为退出期。投资期内，合伙企业按照如下顺序进行合伙企业收益的分配：（ 1 ）优先级有限合伙人的预期收益率为 11%/年（一年按 365 天计算）；（ 2 ）中间级有限合伙人的预期收益率为15%/年（一年按 365 天计算）。回收期内，合伙企业按照如下顺序进行合伙企业收益的分配：（ 1 ）优先级有限合伙人的预期收益和实缴出资，预期收益为 11%/年（一年按 365 天计算）；（ 2 ）中间级有限合伙人的预期收益和实缴出资，预期收益为 15%/年（一年按 365 天计算）；（ 3 ）劣后级有限合伙人收回其实缴出资；
自投资人全部应缴出资到账之日起满 33 个月后或者投资项目退出之日（孰早），若合伙企业不足以支付投资人本金和预期收益的，则优先级合伙人和中间级合伙人可书面要求劣后级合伙人购买投资人认缴基金份额或者以增加认缴出资额的方式弥补投资人的本金和预期收益。
请教陈老师：
1 、该基金应判断为债权工具还是权益工具？
2 、该基金若判定为权益工具，A 公司是否需要并表？
3 、已知该基金公司投资的项目基本上都处于亏损状态，那么在回收期内，是否要全额计提减值？同时，是否要针对企业的承诺事项计提预计负债？是在存续期内每个资产负债表日计提，还是在回收期内计提，还是在基金到期后计提？计提金额应如何考虑计算？

回答人：chenyiwei
A 作为唯一劣后级合伙人，而 B、C（中间级、优先级）享受约定收益和本金安全保障，故 A 实际上享有或承担了该基金运作中的全部剩余风险和报酬。A所持有的劣后级份额相当于权益性投资，A 应将该基金纳入合并报表范围。在合并报表层面，应将引入的中间级、优先级资金均确认为负债，归属于优先级、中间级合伙人的收益确认为利息支出。
在 A 的合并报表层面，对该基金的投资项目，或者作为以公允价值计量的金融资产，或者作为长期股权投资，期末对其进行减值测试和计提减值准备。
由于 B、C 的本金和应得利息已在合并报表层面确认为负债，故无需再确认额外的预计负债。